---
title: "Aerial bomnings in World War II"
output:
  html_document:
    df_print: paged
---

```{r echo=FALSE, message=FALSE}
## Czynności przygotowawcze - załadowanie potrzebnych pakietów
library(RSQLite)
library(tidyverse)
library(ggpubr)
library(scales)
df <- read.csv("C:/Paladin/Nauka/Statystyka/Bombing/THOR_WWII_DATA_CLEAN2.csv")
conn <- dbConnect(RSQLite::SQLite(), "gtd.db")
#dbWriteTable(conn, "Bombings", df)
```

# 1. Wstęp

Raport zawiera analizę danych pochodzących z Data Base, zawierającej listę blisko 180 tys. bombardowań organizowane przez Amerykanów i Brytyczyków w ciągu Drugiej Wojny Światowej. Każde opisane jest przez najwyżej 65 zmiennych, określających m.in. datę ataku, jego lokalizację, kraj, który organizował bombardowanie, rodzaj samolotu, waga materiałów wybuchowych itd.

# 2. Analiza wstępna/eksploracyjna

## 2.1 Zależność ilośći bombardowań od czasu


```{r echo=FALSE}
tmp <- dbGetQuery(conn, "SELECT TGT_COUNTRY, strftime('1-%m-%Y', MSNDATE) as date  FROM Bombings WHERE TGT_COUNTRY is not NULL AND TGT_COUNTRY != '' AND TGT_COUNTRY NOT LIKE '%UNKNOWN%' AND date IS NOT NULL")
tmp$date <- as.Date(tmp$date,format="%d-%m-%Y")
tmp <- tmp %>% group_by(TGT_COUNTRY, date) %>% summarize(count = n())

g <- ggplot(tmp, aes(x = date, y = count)) + 
  geom_bar(stat = "identity") +
  theme_bw() +
  labs(x = "Date", y = "Number of Attacks") +
  scale_x_date(labels = date_format("%m-%Y"))
print(g)
```
## 2.2 Zależność ilośći bombardowań od czasu wybranych krajów

``` {r echo = FALSE} 
countries <- tmp %>% filter(TGT_COUNTRY == "DENMARK" || TGT_COUNTRY == "AUSTRIA" || TGT_COUNTRY == "BELGIUM" || TGT_COUNTRY == "FRANCE")

g <- ggplot(countries, aes(x = date, y = count)) + 
  geom_bar(stat = "identity") +
  theme_bw() +
  labs(x = "Date", y = "Number of Attacks") +
  scale_x_date(labels = date_format("%m-%Y")) + facet_wrap(TGT_COUNTRY ~ ., nrow = 2, ncol = 2, scales ="free_y")
print(g)
```
##OPIS 2.3 Najczęściej używane samołoty w ciągu wojny
Jak widzimy, niektóre samoloty takie jak: były najczęściej używane ze względu na ich szeroką produkcja, wysoką wydajność i zdolność bojową.Dla przerzystośći popatrzymy na ten wykres bez wartośći odstających

```{r echo=FALSE}
tmp <- dbGetQuery(conn, "select  AIRCRAFT_NAME from Bombings where AIRCRAFT_NAME is not NULL AND AIRCRAFT_NAME != ''")
tmp <- tmp %>% group_by(AIRCRAFT_NAME) %>% summarize(count = n())
use<-tmp %>%arrange(desc(count)) %>% head(60)
use<-ggplot(use,aes(AIRCRAFT_NAME,count)) + geom_point() +
  labs(x = "Plane", y = "Number of uses")+
 theme(axis.text.x=element_text(angle=90, hjust=1))

print(use)
```
Sprobujemy popartzyć na wykreś beż liderów.
```{r echo=FALSE}
tmp <- dbGetQuery(conn, "select  AIRCRAFT_NAME from Bombings where AIRCRAFT_NAME is not NULL AND AIRCRAFT_NAME != ''")
planes<-tmp %>% filter (AIRCRAFT_NAME !="A20" & (AIRCRAFT_NAME!="AUDAX") & (AIRCRAFT_NAME!="B17")&(AIRCRAFT_NAME!="B24")&(AIRCRAFT_NAME!="A36")&(AIRCRAFT_NAME!="B25")
                        &(AIRCRAFT_NAME!="B26"))
planes <- planes %>% group_by(AIRCRAFT_NAME) %>% summarize(count = n())
planes<- planes %>% arrange(desc(count)) %>% head(60)
planes<- ggplot(planes,aes(AIRCRAFT_NAME,count)) + geom_point() +
  labs(x = "Plane", y = "Number of uses")+
  theme(axis.text.x=element_text(angle=90, hjust=1))
print(planes)
```

Teraz interesuje nas  przynależność samolotów do poszczególnych krajów.Na pierwszym wykresie widzimy używałność samolotów USA,odpowiednio na drugim Wiełkiej Brytanji . Widzimy też że iłość wykorzystania samolotów USA,jest większe czym Brytanji.
```{r echo=FALSE}
tmp <- dbGetQuery(conn, "select  AIRCRAFT_NAME,COUNTRY_FLYING_MISSION from Bombings where AIRCRAFT_NAME is not NULL AND AIRCRAFT_NAME != ''")
planesB<-tmp %>% filter (COUNTRY_FLYING_MISSION=='GREAT BRITAIN');
planesU<-tmp %>% filter ((COUNTRY_FLYING_MISSION=='USA'))
planesB <- planesB %>% group_by(AIRCRAFT_NAME) %>% summarize(count = n())
planesB<- ggplot(planesB,aes(AIRCRAFT_NAME,count)) + geom_point() +
  labs(x = "Plane", y = "Number of uses")+
  theme(axis.text.x=element_text(angle=90, hjust=1))
planesU <- planesU %>% group_by(AIRCRAFT_NAME) %>% summarize(count = n())
planesU<- ggplot(planesU,aes(AIRCRAFT_NAME,count)) + geom_point() +
  labs(x = "Plane", y = "Number of uses")+
  theme(axis.text.x=element_text(angle=90, hjust=1))
print(planesU)
print(planesB)
```
Top 20  krajów pod względem iłośći bombardowań.Widzimy że wartośćią odstającą jest GERMANY na którą przypadło większość bombardowań,co zgadza się z moim wyobrażeniem na temat rzeczywistośći. 
```{r echo=False}
tmp <- dbGetQuery(conn, "SELECT TGT_COUNTRY  FROM Bombings WHERE TGT_COUNTRY is not NULL AND TGT_COUNTRY != '' AND TGT_COUNTRY NOT LIKE '%UNKNOWN%'")
tmp <- tmp %>% group_by(TGT_COUNTRY) %>% summarize(count = n())
tmp<-tmp %>% arrange(desc(count)) %>% head(20)
g <- ggplot(tmp, aes(x = TGT_COUNTRY, y = count)) + 
  geom_bar(stat = "identity") +
  theme_bw() +
  labs(x = "Country", y = "Number of Attacks")+
  theme(axis.text.x=element_text(angle=90, hjust=1))
print(g)
```
